【裁判字號】    99,訴,591
【裁判日期】    990823
【裁判案由】    搶奪
【裁判全文】
臺灣嘉義地方法院刑事判決               99年度訴字第591號
公  訴  人  臺灣嘉義地方法院檢察署檢察官
被      告  丁○○
上列被告因搶奪案件，經檢察官提起公訴（99年度偵字第2949、
3245號），被告於準備程序中就被訴事實為有罪之陳述，經本院
合議庭裁定由受命法官獨任進行簡式審判程序，判決如下：
    主    文
丁○○意圖為自己不法之所有，而搶奪他人之動產，累犯，處有
期徒刑拾月；又意圖為自己不法之所有，而搶奪他人之動產，累
犯，處有期徒刑柒月；又意圖為自己不法之所有，而搶奪他人之
動產，累犯，處有期徒刑拾月。應執行有期徒刑貳年。
    犯罪事實
一、丁○○前因搶奪案件，經本院以90年度訴字第513號判決判
    處有期徒刑4 年6 月確定；另因恐嚇取財案件，經本院以90
    年度易字第1026號判決判處有期徒刑10月確定；又因妨害自
    由案件，經本院以91年度訴字第346 號判決判處有期徒刑5
    月確定；再因詐欺案件，經本院以91年度易字第348 號判決
    判處有期徒刑4 月確定；後3 罪經本院裁定減刑，並與第1
    罪定應執行有期徒刑5 年1 月又15日，於民國95年6 月16日
    假釋出監，並交付保護管束，97年4 月2 日期滿未經撤銷假
    釋，所餘刑期以已執行論，視為執行完畢。詎仍不知悔改，
    意圖為自己不法之所有，分別為下列行為：
（一）於98年10月6日16時34分許，騎乘車牌號碼UNN-317號贓車
      （竊盜部分經檢察官另行起訴），尋找犯案目標，於臺南
      縣新營市○○里○○街9之3號前，見甲○○○年邁且獨自
      1人，見有機可趁，以佯裝問路之方式，進而觀察並確認
      甲○○○掛於脖子上之項鍊係白金項鍊後，乃暫行離去，
      待2、3分鐘後，再次騎乘上開機車靠近甲○○○並以徒手
      之方式，趁甲○○○不注意之際，搶奪甲○○○掛於脖子
      上之上開白金項鍊1條（約重5-6錢），價值新台幣（下同
      ）1萬5000元，得手後，隨即加速騎乘上開機車逃逸。
（二）98年10月7日中午12時1分許，騎乘車牌號碼UNN-317號機
      車至嘉義縣水上鄉中庄村9鄰中庄59之58號乙○住處，見
      乙○住宅外懸掛「改衣服」之招牌，而藉修改褲子為由，
      趁乙○不備之際，徒手搶奪乙○掛於脖子上之白金項鍊1
      條（約1台兩），價值6萬5000元，得手後隨即騎乘UNN-31
      7號機車逃逸，並將所搶得之上開白金項鍊變賣予不知情
      之何威慶所經營之「金瑞山銀樓」。
（三）99年2月23日16時30分許, 騎乘車牌號碼UNN-317號機車至
      嘉義市○區○○里○○鄰○○街177巷7號，藉詞詢問如何拜
      神明為由，進入丙○○○上開住處，嗣丙○○○發覺丁○○行為怪異，遂請丁○○離開並欲關上住處大門之際，丁○○乃動手反推大門，並趁丙○○○不備，徒手搶奪丙○○○掛於脖子上之白金項鍊1條（約1台兩），價值6萬
      5000元，得手後即騎乘停放在屋外之機車逃逸，並將搶奪
      所得上開白金項鍊變賣予不知情之何威慶所經營之「金瑞
      山銀樓」。
二、案經嘉義市政府警察局第一分局、臺南縣警察局新營分局報
    請臺灣嘉義地方法院檢察署檢察官偵查後起訴。
    理    由
一、本件係經被告丁○○於準備程序當庭表示認罪，而經本院裁
    定以簡式審判程序加以審理，則依據刑事訴訟法第273條之
    2、同法第159條第2項之規定，不適用傳聞法則有關限制證
    據能力之相關規定，合先敘明。
二、訊據被告對其於上開時、地搶奪被害人等財物之事實均坦白
    承認，核與被害人甲○○○、乙○、丙○○○於警詢中指述
    之情節（見南縣營警偵字第00990013833號警卷第4至6頁、
    嘉市警一偵字第0990001477號警卷第13至15頁、第16至18頁
    ）及證人何威慶於警詢中證述之情節（見嘉市警一偵字第
    0990001477號警卷第20至22頁）均相符，並有監視器錄影翻
    拍照片2幀（見南縣營警偵字第00990013833號警卷第8頁
    ）、刑案現場照片10張（見南縣營警偵字第00990013833號
    警卷第9至13頁）、失車唯讀案件基本資料1件（見南縣營警
    偵字第00990013833號警卷第14、15頁）、指認犯罪嫌疑人
    紀錄表（見南縣營警偵字第00990013833號警卷第17頁）指
    證被告相片1件（見嘉市警一偵字第0990001477號警卷第23
    頁
    ）、查證照片9張（見嘉市警一偵字第0990001477號警卷第
    24至28頁）、被害報告2張（見嘉市警一偵字第0990001477
    號警卷第29、30頁）、金飾來源證明書1件（見嘉市警一偵
    字第0990001477號警卷第31頁）在卷可稽，足認被告之自白
    應予事實相符。本案事證明確，被告上開犯行均堪以認定，
    應依法論科。
三、核被告就上開犯罪事實一（一）、（二）、（三）所為，均
    係犯刑法第325條第1項之搶奪罪。被告所犯上開3罪，犯意
    各別，行為獨立，應分論併罰。查被告曾有上開犯罪事實欄
    所載之犯罪科刑及執行完畢紀錄，有臺灣高等法院被告前案
    紀錄表附卷足參，其受徒刑之執行完畢後，5年以內故意再
    犯本案有期徒刑以上之搶奪罪3罪，均為累犯，應各依刑法
    第47條第1項規定加重其刑。又被告在有偵查權限之機關或
    公務員知悉犯罪事實一（二）被告犯行前，即主動向警員供
    出其犯行，嗣並接受裁判，合乎自首之要件，有附於本院卷
    之本院辦理刑事案件電話紀錄查詢表1件可按，爰依刑法第
    62條前段之規定，於依前開累犯之規定加重其刑後減輕其刑
    。爰審酌被告係國中畢業之智識程度，前已有搶奪前案紀錄
    之素行，正值壯年，肢體健全，不思勞動獲取報酬，徒手行
    搶之犯罪手段，行搶對象均為年邁婦人，搶得財物價值，犯
    後警詢、偵查及本院均坦承全部犯行，惟迄未賠償被害人之
    損失等一切情狀，分別量處如主文所示之刑，並定其應執行
    之刑，以資懲儆。
據上論斷，應依刑事訴訟法第273條之1第1項、第299條第1項前
段，刑法第325條第1項、第47條第1項、第62條前段、第51條第
5款，判決如主文。
本案經檢察官楊騏嘉到庭執行職務。
中    華    民    國    99    年    8     月    23    日
                  刑事第三庭    法  官  劉瓊雯
以上正本證明與原本無異。
如不服本判決應於收受判決後10日內向本院提出上訴書狀，並應
敘述具體理由；其未敘述上訴理由者，應於上訴期間屆滿後20日
內向本院補提理由書（均須按他造當事人之人數附繕本）「切勿
逕送上級法院」。告訴人或被害人如對於本判決不服者，應具備
理由請求檢察官上訴，其上訴期間之計算係以檢察官收受判決正
本之日期為準。
中    華    民    國    99    年    8     月    23    日
                                書記官  劉美娟
附錄論罪科刑法條：
刑法第三百二十五條
意圖為自己或第三人不法之所有，而搶奪他人之動產者，處六月
以上五年以下有期徒刑。
因而致人於死者，處無期徒刑或七年以上有期徒刑，致重傷者，
處三年以上十年以下有期徒刑。
第一項之未遂犯罰之。

司法院資訊處製作；財團法人民間司法改革基金會備份。
